臺灣桃園地方法院刑事判決　　　　　　 96年度審訴字第161號
公　訴　人　臺灣桃園地方法院檢察署檢察官薛植和(韓股)
被　　　告　甲○○
　　　　　　　　　　（另案於臺灣雲林第二監獄執行中）
上列被告因毒品危害防制條例案件，經檢察官提起公訴（96年度
毒偵字第1859號），被告於本院準備程序進行中為有罪之陳述，
經本院合議庭裁定由受命法官獨任進行簡式審判程序後，判決如
下：
    主  文
甲○○施用第一級毒品，累犯，處有期徒刑捌月，減為有期徒刑
肆月，如易科罰金，以新台幣壹仟元折算壹日，扣案之海洛因壹
小包含袋（海洛因驗餘後淨重零點零參公克）沒收銷燬之、注射
針筒伍支、注射用藥水壹瓶沒收；又施用第二級毒品，累犯，處
有期徒刑陸月，減為有期徒刑參月，如易科罰金，以新台幣壹仟
元折算壹日，扣案之安非他命壹小包含袋（驗餘後淨重零點貳肆
肆陸公克）沒收銷燬之、削尖吸管壹支沒收。應執行有期徒刑陸
月，如易科罰金，以新台幣壹仟元折算壹日，扣案之海洛因壹小
包含袋（海洛因驗餘後淨重零點零參公克）、安非他命壹小包含
袋（安非他命驗餘後淨重零點貳肆肆陸公克）均沒收銷燬之，扣
案之注射針筒伍支、削尖吸管壹支及注射用水壹瓶均沒收。
    事  實
一、甲○○前因竊盜等案件，經本院於89年5 月29日以89年度易
    字第222 號判處有期徒刑2 年8 月，經臺灣高等法院於90年
    年7 月20日以89年度上易字第4740號駁回上訴確定。又因違
    反職役職責案件，經國防部北部地方軍事法院於91年5 月10
    日以90年度信審字第356 號判處有期徒刑8 月確定，再因施
    用毒品案件，經臺灣板橋地方法院於91年6 月3 日以91年度
    易字第936 號判處有期徒刑7 月確定，後2 案由臺灣板橋地
    方法院以93年度聲字第1361號裁定應執行有期徒刑1 年1 月
    確定。上開3 案件合併執行，於94年7 月12日縮短刑期假釋
    出監付保護管束，於95年5 月21日保護管束期滿執行完畢。
    另被告因施用毒品案件，經臺灣板橋地方法院檢察署檢察官
    聲請觀察、勒戒後，認有繼續施用之傾向而聲請強制戒治，
    於92年1 月19日戒治期滿。詎仍施毒成癮不知悔改，於強制
    戒治執行完畢釋放後5 年內，分別基於施用第一、二級毒品
    之犯意，於96年3 月24日某時，在桃園縣平鎮市○○路61巷
    16號，施用第一級毒品海洛因、安非他命，嗣於96年3 月25
    日下午4 時50分許，在桃園縣平鎮市○○路61巷16號內為警
    查獲，並扣得第一級毒品海洛因1 小包（淨重0.03公克）、
    第二級毒品安非他命1 小包（驗後餘淨重0.2446公克）、注
    射針筒5 支、削尖吸管1 支及注射用水1 瓶等物。
二、案經桃園縣政府警察局平鎮分局報告臺灣桃園地方法院檢察
    署檢察官偵查起訴。
    理  由
一、本案被告甲○○所犯之罪，並非法定刑為死刑、無期徒刑或
    最輕本刑三年以上有期徒刑之罪，亦非高等法院管轄第一審
    之案件，而被告於準備程序中就被訴事實已為有罪之陳述，
    經本院告知簡式審判程序之旨，並聽取被告與公訴人之意見
    後，本院依刑事訴訟法第273條之1第1 項規定，裁定進行簡
    式審判程序，合先敘明。
二、訊據被告甲○○對於上揭犯罪事實坦承不諱，被告為警查獲
    所採尿液經檢驗結果呈嗎啡、安非他命陽性反應，有臺灣檢
    驗科技股份有限公司出具之濫用藥物尿液檢驗報告1 紙在卷
    可稽。又前開時地查獲扣案之白色粉末及結晶顆粒，送請鑑
    定結果，確實含有海洛因及安非他命成分，此有法務部調查
    局96年4 月30日調科壹字第09623038700 號鑑定書、憲兵司
    令部刑事鑑識中心96年5 月4 日安鑑字第0960000683號鑑定
    書各1 紙在卷可稽，又有注射針筒5 支、削尖吸管1 支及注
    射用水1 瓶等扣案物可資憑佐，足見被告自白與事實相符，
    本件事證明確，被告犯行堪以認定，應依法論科。
四、核被告所為，係犯毒品危害防制條例第10條第 1項之施用第
    一級毒品、第10條第2 項之施用第二級毒品罪嫌。被告持有
    第一級毒品海洛因、第二級毒品安非他命後，進而施用，其
    持有之低度行為應被其施用之高度行為所吸收，不另論罪。
    所犯上開二罪，意思各別，構成要件互異，應分別論罪，併
    合處罰。末查，被告有事實欄所載之科刑及刑罰之執行紀錄
    ，有台灣高等法院被告全國前案紀錄表可稽，茲於五年內故
    意再犯本案法定本刑有期徒刑以上之罪，為累犯，應依法加
    重其刑，爰審酌被告前已有施用毒品前科，於本件復另行施
    用第一、二級毒品，顯見其意志不堅，缺乏勒戒動機，其施
    用毒品足以導致精神障礙、性格異常，甚至造成生命危險，
    戕害一己之身體健康，惟念其犯後尚能坦承犯行、態度尚稱
    良好等一切情狀，就所犯施用第一、二級毒品罪，各量處有
    期徒刑8 月、6 月。又本件犯罪係於96年4 月24日之前，合
    於中華民國九十六年罪犯減刑條例第2 條第1 項第3 款之規
    定，爰各減其宣告刑至二分之一，並諭知易科罰金之折算標
    準，另依法定其應刑之刑及諭知易科罰金之折算標準。扣案
    之第一級毒品海洛因1 小包（海洛因淨重0.03公克）、第二
    級毒品安非他命1 小包（安非他命淨重0.2446公克）、及用
    以包裝裝海洛因、安非他命之分裝袋各1 個，依現行檢驗方
    式乃以刮除方式為之，則包裝袋上仍會摻殘若干毒品無法分
    離，均應依毒品危害防制條例第18條第1 項前段宣告沒收銷
    燬之，至於注射針筒5 支、削尖吸管1 支及注射用水1 瓶，
    均係被告所有，分別供施用第一級、第二級毒品所用之物，
    為被告所有供犯罪或預備供犯罪所用之物，應依刑法第38條
    第1 項第2 款規定，諭知沒收。至於被告96年5 月23日通緝
    到案後採尿仍呈第一、二級毒品反應部分，客觀上與本案已
    經相隔近二月，且被告自96年3 月25日遭羈押後迄96年5 月
    3 日始獲釋，此有被告全國前案紀錄表可稽，被告羈押期間
    不可能施用毒品，其主觀犯意亦難認因施用毒品成癮而延續
    其犯意，與本案自無一罪之關係，附此敘明。
據上論斷，應依刑事訴訟法第273條之1第1項、第299條第1 項前
段，毒品危害防制條例第10條第1項、第2項、第18條第1 項前段
，刑法第11條、第47條第1項、第51條第5款、第38條第1項第2款
，中華民國九十六年罪犯減刑條例第2 條第1 項第3 款、第7 條
、第9條、第10條第1項，判決如主文。
本案經檢察官鄭東到庭執行職務。
中　　華　　民　　國　　96　　年　　8 　　月　　24　　日
                  刑事庭  法　官　林孟宜
以上正本證明與原本無異。
如不服本判決，應於送達後10日內，向本院提出上訴狀。
                          書記官　魏里安
中　　華　　民　　國　　96　　年　　8　　月　　24　　日
附錄本案論罪科刑法條：
毒品危害防制條例第10條規定：
施用第一級毒品者，處6 月以上5 年以下有期徒刑。
施用第二級毒品者，處3 年以下有期徒刑。
毒品危害防制條例第18條第1 項規定：
查獲之第一、二級毒品及專供製造或施用第一、二級毒品之器具
，不問屬於犯人與否，均沒收銷燬之；查獲之第三、四級毒品及
製造或施用毒品之器具，無正當理由而擅自持有者，均沒入銷燬
之。但合於醫藥、研究或訓練之用者，得不予銷燬。
